臺灣新竹地方法院民事判決　　　　　　 94年度親字第48號
原　　　告　甲○○　　新竹市○.
被　　　告　乙○○　　同上
兼上一人之　丙○○　　新竹市○.
法定代理人
上列當事人間請求否認子女事件，於民國94年12月2日言詞辯論
終結，本院判決如下：
    主  文
確認被告乙○○非原告與被告丙○○之婚生子女。
訴訟費用由原告負擔。
    事實及理由
壹、原告起訴主張：緣原告甲○○與被告丙○○雖於民國（下同
    ）86年9月13日結婚，惟自婚後93年7月8日起，原告即離家
    出走並與訴外人劉世璋同居，二造並未共同生活，嗣原告與
    被告丙○○於94年2月21日離婚後，原告旋於94年9月21日生
    下被告乙○○，由於原告懷孕當時並未與被告丙○○同居生
    活，故被告乙○○顯非原告自被告丙○○處受胎所生，故為
    此爰依法於法定期間內提起本訴等語。並聲明求為判決如主
    文所示。
貳、被告則辯稱：小孩不是被告與原告生的，對鑑定報告並沒有
    意見等語資為抗辯。
參、得心證之理由：
一、按從子女出生日回溯第181日起至第302日止為受胎期間；妻
    之受胎，係在婚姻關係存續中者，推定其所生子女為婚生子
    女，惟此推定如夫妻之一方能證明妻非自夫受胎者，得於知
    悉子女出生之日起，1年內提起否認之訴，民法第1062條第1
    項、第1063條分別定有明文。
二、經查，被告乙○○係原告非自被告丙○○處受胎所生之女乙
    節，經本院依職權函請財團法人長庚紀念醫院林口分院對被
    告乙○○、訴外人劉世璋之親子關係進行鑑定後，據函覆表
    示：「不能排除劉世璋與乙○○的親子關係。累積親子關係
    係數（CPI）為48357.023774。就是說『劉世璋是乙○○的
    親生父親』這一個可能性與『任何中國男人偶然具有乙○○
    的親生父親所必須具備的基因半型（Obligatory genes）』
    這一個可能性相比，大約為48357.023774倍。親子關係概率
    （PP）為99.997932％。也就是說乙○○與劉世璋之父女關
    係確定率為99.9982％。因此『劉世璋是乙○○的親生父親
    』這一個假設由此次測驗已於實務上可以證實」等情，核與
    原告所陳情節相符，有該醫院林口分院94年11月16日（94
    ）長庚院法字第1134號函附臺大醫院基因醫學部血緣鑑定報
    告書在卷可按，故原告上開主張，自堪信為真實。又本件被
    告乙○○既係於94年9月21日出生，則原告於94年11月2日提
    起本件訴訟，自未逾越民法第1063第2項所規定應於知悉子
    女出生之日起，1年為之之限制。從而，原告於法定期間內
    提起本件訴訟，核無不合，自應准許。
三、關於訴訟費用負擔方面：按敗訴人之行為，按當時之訴訟程
    度為伸張或防衛權利所必要者，因該行為所生之費用，法院
    得酌量情形命勝訴之當事人負擔其一部，民事訴訟法第81條
    第2款著有明文。又本件否認子女之訴，原告起訴雖於法有
    據，然本件親子關係既係因婚生推定所造成，則被告之應訴
    實受法律規定而不得不為者，故其所為抗辯自屬為伸張或防
    衛權利所必要，是以本院認為本件訴訟費用應由原告負擔較
    為公允。
肆、訴訟費用之依據：民事訴訟法第81條，判決如主文。
中　　華　　民　　國　　94　　年　　12　　月　　7　　日
                  家事法庭　　法　官　許翠玲
以上正本證明與原本無異。
如對本判決上訴，須於20日內向本院提出上訴狀。
                              書記官  陳宏城
中　　華　　民　　國　　94　　年　　12　　月　　7　　日
